【裁判字號】    95,交抗,722
【裁判日期】    950926
【裁判案由】    違反道路交通管理處罰條例
【裁判全文】
臺灣高等法院交通事件裁定             95年度交抗字第722號
抗  告  人
即受處分人  甲○○
上列抗告人因違反道路交通管理處罰條例案件，不服臺灣板橋地
方法院，中華民國95年7月31日所為裁定（95年度交聲字第638號
），提起抗告，本院裁定如下：
    主  文
抗告駁回。
    理  由
一、抗告意旨略以：禁止進入標誌維護不良，不能發揮號誌功能
    ，且針對忠孝街26巷入口分別設立與巷道垂直及平行號誌，
    但以行車方向指示的主要號誌傾倒不能辨識其是否有功能，
    警方相片採證位置與角度並非原始行車動線，為此提起抗告
    請求撤銷原裁定云云。
二、原裁定以：(一)本件抗告人即受處分人甲○○於民國95年1月
    14日19時10分許，騎乘車號SF8－259號輕型機車，在臺北縣
    永和市○○街26巷，因「不按遵行方向行駛」之違規事實，
    符合道路交通管理處罰條例第45條第1項第1款及第63條第1
    項第1款之規定，原處分機關處以新台幣（下同）九百元罰
    鍰，並記違規點數一點之處分。(二)聲明異議意旨略以：異議
    人於上揭時間騎機車由臺北縣永和市○○路16巷往忠孝街26
    巷行駛，因「不按遵行方向行駛」，而經警當場舉發，然異
    議人認係因該巷口之禁止右轉標誌已移位且為店家燈籠所遮
    蔽，未能在適當位置提醒車輛安全通行；又該文化路16巷巷
    口右側所設置之「汽車禁止進入」標誌係與異議人車行方向
    平行非垂直，標誌並不明顯，致日夜都有車輛誤闖；且在文
    化路16巷往忠孝街26巷地面上也沒畫指示車行方向的標線箭
    頭，伊才會被舉發逆向行駛，為此聲明異議，請求撤銷原處
    分云云。(三)經查：本件異議人於上述違規時間，行經臺北縣
    永和市○○路16巷往忠孝街26巷方向逆向行駛之事實，為異
    議人所不爭執，並有臺北縣政府警察局北縣警交字第C00000
    000號舉發違反道路交通管理事件通知單及交通部公路總局
    臺北區監理所板橋監理站板監裁字裁41－C00000000號違反
    道路交通管理事件裁決書各1紙在卷可稽；復經臺北縣政府
    警察局交通事故審核小組針對事故當時相關處理資料分析研
    判，該事故現場為無號誌三岔路口，認上開文化路16巷口右
    側設有禁止進入標誌明顯，有該局95年3月23日北縣警交字
    第0950036590號書函1份附卷可按。(四)次查：文化路16巷路
    寬僅2公尺，於該文化路16巷巷口之右側處設有禁止汽車進
    入標誌，設置情形並無不當或不清楚之處，亦未遭其他物品
    遮掩乙節，有臺北縣政府警察局95年6月6日北縣警交字第09
    50071055號函暨函附標誌設置圖、該巷口標誌設置情形之照
    片及事故調查表所附事故現場圖在卷可參。按駕駛人駕駛汽
    車，應遵守道路交通標誌、標線、號誌之指示，道路交通安
    全規則第90條定有明文。而異議人既係領有駕駛執照之人，
    必係通過應考科目筆試及路考合格者，衡情其對於道路設置
    之各標誌、標線及管制號誌所顯示之意義應知之甚詳。是以
    ，雖據異議人所提出之照片所示，在文化路與文化路16巷巷
    口左側所設置之「禁止右轉」標誌確有傾斜，並為電線桿或
    店家燈籠等物遮蔽之情形，且該路段地面上確未劃設單行道
    行車指示方向標線，惟在該巷口前端右側處仍設置有明顯的
    「汽車禁止進入」標誌可供行車之人遵守，況且該巷子路寬
    僅2公尺，而本件異議人既係欲自文化路右轉至文化路16巷
    ，則在其沿文化路右轉之前，衡情在其視距範圍內應可目視
    到該汽車禁止進入標誌之設置，並予以遵守。故異議人僅以
    上開路段「禁止右轉」之標誌不明顯及該路段之路面上無指
    示方向標線云云置辯，仍無足卸免其違規逆向行駛之責。本
    件事證明確，異議人於前開路段未依標誌指示而逕行逆向行
    駛之違規事實，足堪認定。是原處分機關就上開違規事實援
    引前揭規定，裁處異議人罰鍰新臺幣900元，並記違規點數1
    點，於法並無不當，本件異議為無理由，應予駁回等語。
三、按汽車係指在道路上不依軌道或電力架線而以原動機行駛之
    車輛（包括機器腳踏車），道路交通安全規則第2條第1項第
    1款定有明文。次按汽車駕駛人，不按遵行方向行駛者，處
    新臺幣（下同）600元以上1800以下罰鍰，並記違規點數1點
    ，道路交通管理處罰條例第45條第1項第1款、第63條第1項
    第1款分別定有明文。經查：原審已詳述其認定抗告人違規
    之理由與證據，並說明原處分於法有據，而駁回異議，其認
    事用法，均無違誤。抗告人提起本件抗告，未提出相關事證
    以供本院調查，而舉發員警與抗告人並無怨隙，本無故意誣
    陷可能；且查亦無任何證據，足資證明本件舉發警員確有捏
    造事實違法取締之情事，至於警方所提供照片之角度不同於
    原始行車動線，更與抗告人違規之事實無涉。抗告人空言否
    認違規，未提新事証，其指摘原裁定不當，為無理由，應予
    駁回。
四、據上論結，應依道路交通管理處罰條例第89條，道路交通案
    件處理辦法第26條，刑事訴訟法第412條，裁定如主文。
中    華    民    國    95    年    9     月    26    日
                  交通法庭審判長法  官  陳貽男
                                法  官  許仕楓
                                法  官  孫惠琳
以上正本證明與原本無異。
不得再抗告。
                                書記官  魏汝萍
中    華    民    國    95    年    9     月    26    日


司法院資訊處製作；財團法人民間司法改革基金會備份。
